臺灣臺中地方法院刑事判決　　　　　　　　　　九十一年度中交簡上字第二四六號
　　上　訴　人　甲○○
　　即　被　告
右列上訴人因過失傷害案件，不服本院臺中簡易庭九十一年度中交簡字第七一三號中
華民國九十一年五月七日第一審判決（聲請簡易處刑案號：臺灣臺中地方法院檢察署
九十一年度偵字第六二九０號）提起上訴，本院管轄之第二審合議庭判決如左：
    主  文
原判決撤銷。
甲○○因過失傷害人，處拘役肆拾日，如易科罰金，以佰元折算壹日。緩刑貳年。
    事  實
一、甲○○於民國九十年七月七日上午七時四十五分許，駕駛車牌號碼九Ｊ─一０三
    二號自用小客車，沿臺中縣大里市○○路由西向東方向行駛，途經同市○○路一
    ０五號旁之小巷口時，本應注意「行經彎道，應減速慢行，作隨時停車之準備」
    、「汽車行駛時，駕駛人應注意車前狀況，並隨時採取必要之安全措施」，且依
    當時並無不能注意之情形而竟仍疏於注意車前狀況，貿然右轉入該小巷。適逢乙
    ○○騎乘車牌號碼ＴＡＬ─八二五號輕型機車亦同向沿仁化路由西向東方向行駛
    行進，於途經上揭小巷口時，亦疏未注意車前狀況，並隨時採取必要安全措施，
    因而發生碰撞，致乙○○人車倒地後，受有左前臂橈尺骨開放性骨折併橈尺遠端
    關節脫臼、臉部撕裂傷之傷害。甲○○於肇事後，主動報警，並於警員到場時，
    在其上開犯行未為任何有偵查犯罪職權之公務員知悉前，當場向警員自首而接受
    審判。
二、案經乙○○訴由臺灣臺中地方法院檢察署檢察官偵查後聲請簡易判決處刑。
    理  由
一、訊據上訴人即被告（下稱被告）甲○○對右揭犯罪事實坦承不諱，核與告訴人乙
    ○○於警訊及偵查中指訴情節相符，並有臺中縣警察局道路交通事故調查報告表
    一份及財團法人仁愛綜合醫院診斷證明書一紙附卷可稽。按汽車行駛時，駕駛人
    應注意車前狀況，並隨時採取必要之安全措施；行經彎道，應減速慢行，作隨時
    停車之準備，道路交通安全規則第九十四條第三項、第九十三條第一項第三款分
    別定有明文。經查，被告於前開時地駕駛自用小客車，本應注意遵守上開規定，
    且依其狀況，又無不能注意之情形，詎其能注意，竟疏未注意車前狀況及注意減
    速慢行，因而肇事，致告訴人受有如事實欄所載傷害，足見被告確有過失，且其
    過失行為與告訴人受傷間具有相當因果關係。事證明確，被告自白與事實相符，
    其過失傷害之犯行堪以認定。
二、核被告所為，係犯刑法第二百八十四條第一項前段之過失傷害罪。被告肇事後，
    犯罪未經有權偵查犯罪之機關發覺前，隨即主動報案，並於警員到場時自首而接
    受裁判等情，業經被告於警訊及本院審理時陳述明確，合於刑法第六十二條前段
    自首之規定，應依法減輕其刑。原審論罪科刑固非無見，惟被告合於自首之規定
    ，原審未予查明適用，尚有不當，被告上訴意旨指摘原審判決量刑過重，為有理
    由，應予撤銷改判。爰審酌被告之過失行為，造成告訴人受有骨折、撕裂傷等傷
    害，過失程度非輕，惟念及其事後與告訴人達成和解，並已全數賠償，其年輕識
    淺，犯後坦承犯行，態度尚稱良好等一切情狀，量處如主文所示之刑，並諭知易
    科罰金之折算標準。末查被告前未曾受有期徒刑以上刑之宣告，有臺灣高等法院
    被告全國前案紀錄表附卷可憑，其因一時失慮，致觸犯本案犯行，犯後坦承犯行
    ，尚有悔意，且與告訴人達成和解，經此教訓，自當知警惕而無再犯之虞，本院
    綜核各情，認前開對其所宣告之刑，以暫不執行為適當，爰併宣告緩刑二年，以
    啟自新。
據上論斷，應依刑事訴訟法第四百五十五條之一第三項、第三百六十九條第一項前段
、第三百六十四條、第二百九十九條第一項前段，刑法第二百八十四條第一項前段、
第六十二條前段、第四十一條第一項前段、第七十四條第一款，罰金罰鍰提高標準條
例第一條前段、第二條，判決如主文。
本案經檢察官洪淑姿到庭執行職務
中      華      民      國      九十一      年      七    月    二十九  日
                            臺灣臺中地方法院刑事第四庭
                                審判長法  官  王  國  棟
                                      法  官  黃  家  慧
                                      法  官  楊  真  明
右正本證明與原本無異。
不得上訴。
                                      書記官
中      華      民      國      九十一      年      七    月    二十九  日
附錄本判決論罪科刑法條：
刑法第二百八十四條第一項：
  因過失傷害人者，處六月以下有期徒刑、拘役或五百元以下罰金，致重傷者，處一
  年以下有期徒刑、拘役或五百元以下罰金。
